

PROFIL

Montastruc La Conseillère, 31380 21 ans Permis B

QUALITES

- Diplomate
- Assidu
- Rigoureux
- Autonome

LANGUES

✓ Anglais B1

COMPETENCES

Html, css, sql, java (android studio), gestion de projet Portfolio: Romain PONS (romain-pons.github.io)

INTERETS

✓ Sports: Basketball, musculation, randonnée, athlétisme.
✓ Voyager: France et Espagne

POUR ME CONTACTER

Portable: 07 80 44 11 85 E-mail: romain.pons@limayrac.fr

LinkedIn: linkedin.com/in/romain-pons-4ba957210





ROMAIN PONS

Recherche d'une alternance dans le développement web

Actuellement étudiant en seconde année de BTS SNIR au sein de l'institut Limayrac de Toulouse, je suis à la recherche d'une alternance dans le développement web/mobile pour ma troisième année en bachelor.

Mon but étant de continuer en master.

EXPÉRIENCES PROFESSIONNELLES

Stagiaire en développement Java

Imsa, Montauban | mai 2021 - juillet 2021

Développement d'un outil dans le cadre d'un changement de gestion du stockage:

- Lecture et analyse de fichiers de logs de batch d'injection de documents dans la GED
- Extraction temps de réponses

Restitution des résultats :

- Création d'un modèle de restitution à l'aide du logiciel Microsoft Power BI

Employé de libre service

E.Leclerc, St Orens de Gameville | juillet 2021 - août 2021 - Saisonnier E.Leclerc, St Orens de Gameville | février 2020 - août 2020 - CDI E.Leclerc, St Orens de Gameville | juillet 2018 - août 2018 - Saisonnier

FORMATIONS

BTS Systèmes Numériques Informatique et Réseaux

Institut Limayrac, Toulouse

2020-2022

1ère année DUT Réseaux et Télécom

IUT de Blagnac

2019-2020 (6 mois)

1ère année DUT Informatique et Réseaux

IUT de Blagnac

2018-2019

Terminale STI2D option Système d'Information et Numérique

Lycée Stéphane Hessel, Toulouse

2017-2018